【裁判字號】    90,易,2461
【裁判日期】    901225
【裁判案由】    傷害
【裁判全文】
臺灣臺南地方法院刑事判決                          九十年度易字第二四六一號
    公  訴  人  臺灣台南地方法院檢察署檢察官
    被      告  乙○○
右列被告因傷害案件，經檢察官提起公訴（九十年度營偵字第一六三九號），本院判
決如左：
    主  文
乙○○傷害人之身體，處有期徒刑貳月，如易科罰金，以參佰元折算壹日。
    事  實
一、乙○○係甲○之媳婦，二人間具有家庭暴力防治法第三條第三款所定之家庭成員
    關係。乙○○於民國九十年八月十四日晚上九時許，在台南縣將軍鄉長沙村「李
    聖宮」廟前廣場，因細故與甲○發生爭執，乙○○竟基於傷害人之身體之犯意，
    以口猛咬甲○，致甲○因之受有右大指脫皮傷約三×六公分之傷害。
二、案經甲○訴請台灣台南地方法院檢察署檢察官偵查起訴。
    理  由
一、訊據被告乙○○矢口否認有右揭傷害之犯行，辯稱：「係因甲○抓我頭髮，我為
    了要掙脫，才將他咬傷的」云云。惟查被告確有右揭犯罪事實，業據告訴人甲○
    於偵查中及本院審理時指訴歷歷，而縱認甲○有抓被告之頭髮，被告若僅係欲掙
    脫而已，以手將甲○之手扳開或撥開即可達其目的，絕無以牙齒將甲○猛猛咬傷
    之必要。又甲○所受之傷，歷時近二月，至檢察官於九十年十月十一日庭訊時，
    尚未痊癒，更足見被告用力咬之猛。且告訴人與被告係為婆媳關係，衡情亦無自
    傷而誣陷被告之理。是被告所辯，顯係屬飾卸之詞，委無足採。此外，復有診斷
    證明書一紙附卷可稽，事證已甚明確，被告犯行已堪認定。
二、按婆媳為家庭成員，家庭成員間實施身體或精神上不法侵害之行為者，均屬家庭
    暴力，而家庭成員間故意實施家庭暴力行為而成立其他法律所規定之犯罪，則成
    立家庭暴力罪，家庭暴力防治法第三條第三款、第二條第一項、第二項分別定有
    明文。核被告傷害人之身體，所為係犯刑法第二百七十七條第一項之傷害罪。爰
    審酌被告與告訴人係為婆媳關係，僅因細故即在將軍鄉長沙村「李聖宮」廟前廣
    場以口猛咬其婆婆，有違倫常倫理，及其犯罪之動機、目的、手段、所生危害、
    犯罪後偵審中之態度等一切情狀，量處如主文所示之刑，並諭知易科罰金折算標
    準，以資懲儆。
據上論斷，應依刑事訴訟法第二百九十九條第一項前段，刑法第二百七十七條第一項
、第四十一條第一項前段，罰金罰鍰提高標準條例第一條前段、第二條，判決如主文
。本案經檢察官蘇榮照到庭執行職務。
中      華      民      國      九十      年    十二    月    二十五    日
                              臺灣臺南地方法院刑事第五庭
                                      法  官  陳  忠  鎣
右正本證明與原本無異。
如不服本判決，應於送達後十日內，向本院提出上訴狀。（應附繕本）
                                      書記官  吳  信  助
中      華      民      國      九十      年    十二    月    二十五    日
附錄本案論罪科刑法條全文：
刑法第二百七十七條第一項：傷害人之身體或健康者，處三年以下有期徒刑、拘役或
                          一千元以下罰金。


司法院資訊處製作；財團法人民間司法改革基金會備份。
